臺北高等行政法院判決
                                       100年度訴字第87號
                                 100年9 月22日辯論終結
原      告　康忠雄
輔  佐  人  康文吉
被      告　新北市政府
代　表　人　朱立倫（市長）住同上
訴訟代理人　邱郁仁
　          張榮華
            黃嘉慶
上列當事人間水土保持法事件，原告不服行政院農業委員會中華
民國99年11月15日農訴字第0990140817號訴願決定，提起行政訴
訟，本院判決如下：
    主  文
原告之訴駁回。
訴訟費用由原告負擔。
　　事實及理由
一、事實概要：原告未先擬具水土保持計畫送請主管機關核定，
    擅自於其所有坐落臺北縣三芝鄉○○○○段○○○段236 地
    號屬山坡地範圍內之土地上（下稱系爭土地）開挖整地，違
    規面積約150 平方公尺。案經被告於民國（下同）99年3 月
    18日派員會同相關人員及原告赴現場勘查屬實，爰以其違反
    水土保持法第12條第1 項第4 款規定，乃依同法第23條第2
    項及第33條第1 項第2 款規定，以99年5 月4 日北府農山字
    第0990359699號函裁處原告新臺幣（下同）6 萬元罰鍰，並
    自文到之日起2 年內，暫停系爭土地之開發申請，且命原告
    立即停止一切非法開發、使用行為（下稱原處分）。原告不
    服，經由被告提起訴願，亦遭決定駁回。原告仍不服，遂提
    起本件行政訴訟。
二、原告起訴主張略以：
（一）原告為方便種植，於98年10月30日向被告提出機械除草申
      請，98年11月26日被告以北農牧字第0980937943號函告知
      被告農業局收悉原告之機械除草行為，並告知該行為應遵
      守之要件。原告施作機械除草期間，屢有不具名人士向三
      芝區警察局檢舉，皆因無事實違法行為而讓員警徒勞往返
      ，且表示無奈及不勝其煩。事實上，原告為避免事後有爭
      議，依照被告承辦人指示，於未為任何施作前拍照存證，
      以防止嗣後被誤認為有開挖整地、變更地形地貌等違法行
      為。被告於99年2 月11日北農山字第0990069883號函告知
      三芝區公所99年1 月18日北縣芝農字第0990000806號函檢
      舉原告涉嫌於系爭土地上開挖整地，並訂同年3 月2 日上
      午11時30分現場勘查。會勘紀錄說明原告只有除草行為，
      至於有100 平方公尺之填土，原告已現場說明係遭惡意傾
      倒廢土，且有新北縣警察局淡水分局查復說明。99年3 月
      2 日現場會勘紀錄係現場所作成記載，被告承辦人所指填
      土地點應屬特定、明確且經原告及被告承辦人、三芝區公
      所胡筱霞、淡水地政事務所陳篡堂共同確認無誤。因此被
      告嗣後任意指認其他地點，實令原告無法信服。
（二）被告又以99年3 月10日北農山字第09902020226 號函通知
      原告另訂99年3 月18日下午1 時30分現場再會堪，會勘當
      日原告造上11時即到現場，被告會勘人員與三芝區公所人
      員亦到現場查看，致原告誤認為上午11時會勘，被告會勘
      人員即宣稱另外有案件須勘查，原告案件須待下午再行勘
      查，原告質疑有不公正之情事。當日下午會勘時僅被告承
      辦人員即三芝區公所區長在場，原告因識字不多不願簽署
      會勘紀錄，被告承辦人員表示需有當事人簽署才能有所交
      代，三芝區公所區長亦在旁勸說，原告才簽名，至於紀錄
      內容原告記得是空白，會勘人員簽署及紀錄內容皆嗣後增
      載，根本沒有所謂當場朗讀內容之事實。
（三）本案違規地點應屬特定，但被告承辦人員卻無法確實指出
      違規地點。99年3 月2 日會勘紀錄：現場為除草行為，但
      有填土；99年3 月18日會勘紀錄：現場為整坡，填土行為
      。所謂「填土」，原告與被告承辦人共同認知，係指遭人
      惡意傾倒廢土之山坡，即所謂整坡及填土。然被告訴願答
      辯書及訴願決定書皆變成將高低差土地整為平台，此種認
      定由斜坡變成平台期間差距何其大。至今，原告仍不知所
      謂「開挖整地違反水土保持」究竟在系爭土地之何位置。
      原告數度至被告政風處請本案承辦人報告原處分之事實及
      理由，承辦人總是含糊其詞，請承辦人圈出違規位置，原
      告仍看不出現況於施工前後有開挖整地變更地形地貌情事
      。另訴願決定書稱道路下方邊坡有以機具刨挖整坡之痕跡
      云云，原告說明該痕跡係因98年北18鄉道道路拓寬工程，
      由三芝區公所要求原告同意捐獻幾乎一○○○區○○○○
      ○道路使用，所謂機具刨挖整坡之痕跡係當時留下，特此
      說明。
（四）99年9 月28日原告到行政院農業委員會陳述意見時，有一
      位小姐曾向原告等表示，就機械除草施工後現況照片或被
      告會勘當日所拍現況照片來看，一片光禿禿的土地就是開
      挖整地，原告以為被告農業局公務員、行政院農業委員會
      公務員應該是農業專技人員，豈連原告必須挖土、鬆土，
      始能除草、種植植物都不知道。請核閱原告機械除草申請
      書載明除草深度為30公分，原告所為是「機械除草施工」
      ，沒有填土行為，亦絕對沒有做擴大、縮小原有田區。
（五）被告否認違規地點與新北市警察局淡水分局提供遭違法傾
      倒廢土地點照片相同。新北市警察局淡水分局提供照片地
      點土地原為梯田，因為被不明人士傾倒廢土，雖嗣○○○
      區○○○○○○○○道時，取用部分廢棄土供路基填土使用
      ，惟現況已遭破壞呈現斜坡面，無法恢復梯田原狀。援引
      98年3 月2 日及99年3 月18日會勘紀錄記載，原告對會勘
      結果所表示意見，皆針對系爭斜坡造成原因為解釋。因此
      嗣後，被告意圖轉移違規地點，顯然為欲加之罪。
（六）原告不記得系爭土地確實施工日期，原告於98年12月初收
      到被告北農牧字第0980937943號函，因工作期間僅兩、三
      天，故依三芝區公所查報日期99年1 月18日推測，應該在
      98年12月底或99年元月15日前。施工期間並有新北市警察
      局三芝區分駐所副所長前來關注，也許副所長有相關檢舉
      期日及檢舉人資料可查證。
（七）原告質疑檢舉之不明人士，其實是新北市三芝區公所臨時
      雇員林玉葉及其夫婿江金基，爭取到社區發展委員會或水
      土保持局之配合款，欲施作一條道路須經由原告系爭土地
      到達江金基土地，要求原告必須簽署道路捐獻無償使用同
      意書，原告拒絕並向水土保持局及三芝鄉公所提出陳情，
      然陳情均未果。系爭土地及江金基之土地周圍有利於江金
      基土地之設施，諸如灌溉水管，道路皆可證明，無官場人
      士維護，誰有能力不經申請，不需提具水土保持計劃即可
      於農業用地上大肆施作水泥地板、道路、觀賞水池等設施
      ，且無人也無法有效查報、檢舉其違法行為。
（八）綜上所述，原告並未在系爭土地上有何開挖整地之違法行
      為，原處分及訴願決定顯有違誤，原告依法提起撤銷訴訟
      並聲明：１、撤銷訴願決定及原處分。２、訴訟費用由被
      告負擔。
三、被告抗辯則以：
（一）本案會勘時間為99年3 月18日下午1 時30分，被告會勘人
      員於前一案件( 位於本案附近) 結束時經過。會勘當日於
      三芝區公所等單位人員會同下告知原告違規事項，並向其
      朗讀會勘紀錄內容及詢問有無意見陳述後，才請其簽名，
      並當場作成紀錄。
（二）原告雖有申請機械除草，全現場地形確遭變動，施作前照
      片系爭土地有高低落差，施作後無落差整地成一平台，違
      規事實甚為明確。本案係被告三芝區公所99年1 月18日北
      縣芝農字第0990 000806 號函查報在案，經被告派員於99
      年3 月18日會同相關人員現場勘查，原告於系爭土地未先
      擬具水土保持計畫即擅自開挖整地改變地形屬實，影響該
      地水土保持，被告依據水土保持法第23條第2 項、第33條
      第1 項第2 款之規定處以罰鍰6 萬元整，並暫停該地之開
      發申請2 年等，並無不當。
（三）原告於99年5 月7 日向被告政風處提出檢舉，經被告邀集
      相關單位於99年6 月17日至現場會勘，並經被告水利局表
      示該項工程屬水利工程，依行政院農業委員會函釋，宜需
      先擬具水土保持計畫送核，故尚無違反水土保持法情事，
      絕無原告所述官官相護及無法有效查報情形。
（四）綜上，原告主張顯不足採，為此答辯聲明：１、駁回原告
      之訴。２、訴訟費用由原告負擔。
四、本件應適用之法律：按「（第1 項）水土保持義務人於山坡
    地或森林區內從事下列行為，應先擬具水土保持計畫，送請
    主管機關核定，如屬依法應進行環境影響評估者，並應檢附
    環境影響評估審查結果一併送核：……四、開發建築用地、
    設置公園、墳墓、遊憩用地、運動場地或軍事訓練場、堆積
    土石、處理廢棄物或其他開挖整地。（第2 項）前項水土保
    持計畫未經主管機關核定前，各目的事業主管機關不得逕行
    核發開發或利用之許可。」、「（第2 項）未依第十二條至
    第十四條規定之一擬具水土保持計畫送主管機關核定而擅自
    開發者，除依第三十三條規定按次分別處罰外，主管機關應
    令其停工，得沒入其設施所使用之機具，強制拆除及清除其
    工作物，所需費用，由經營人、使用人或所有人負擔，並自
    第一次處罰之日起兩年內，暫停該地之開發申請。」、「（
    第1 項）有下列情形之一者，處新台幣六萬元以上三十萬元
    以下罰鍰：……二、違反第十二條至第十四條規定之一，未
    先擬具水土保持計畫或未依核定計畫實施水土保持之處理與
    維護者，或違反第二十三條規定，未在規定期限內改正或實
    施仍不合水土保持技術規範者。……」水土保持法第12條第
    1 項、第2 項、第23條第2 項、第33條第1 項定有明文。因
    此經公告為水土保持法上之山坡地所有人，為水土保持法第
    4 條所稱之水土保持義務人，應先擬具水土保持計畫送請主
    管機關核定後，始得在山坡地上開挖整地；而違反上開規定
    者，主管機關自得法裁處罰鍰及命停工，暫停開發申請等處
    分。
五、兩造間對事實概要欄記載及下列事實均不爭執，並有原告提
    出之原處分書、訴願決定書、被告農業局98年11月26日北農
    牧字第0980937943號函、原告98年10月30日不辦理驗證農業
    用地機械除草申請書、系爭土地照片、99年3 月2日 臺北縣
    違規使用山坡地涉及違反水土保持法、山坡地保育利用條例
    案件現場會勘紀錄、被告99年12月14日北府農山字第099114
    2736號函、99年3 月18日臺北縣違規使用山坡地涉及違反水
    土保持法、山坡地保育利用條例案件現場會勘紀錄、系爭土
    地傾倒廢土照片、被告訴願答辯書、系爭土地會勘照片、臺
    北縣三芝鄉公所99年1 月18日北縣芝農字第0990000806號函
    及違規使用山坡地查報表及現場照片、系爭土地建物查詢資
    料、系爭土地空照地形圖、系爭土地未除草前照片、臺北縣
    農業局99年2 月11日北農山字第0990069883號函、臺北縣農
    業局99年3 月10日北農山字第0990202022號函、臺北縣政府
    99年5 月3 日北府農山字第0990359831號函、罰鍰繳款書、
    訴外人江金基違規土地現況及相關造作物照片、系爭土地被
    傾倒廢土面積示意圖；被告提出之原處分書及掛號郵件收件
    回執、訴願決定書、被告農業局99年3 月10日北農山字第09
    90199289號函、臺北縣三芝鄉公所99年1 月18日北縣芝農字
    第0990000806號函及違規使用山坡地查報表及現場照片、系
    爭土地建物查詢資料、系爭土地空照地形圖、臺北縣農業局
    99年2 月11日北農山字第0990069883號函、99年3 月2日 臺
    北縣違規使用山坡地涉及違反水土保持法、山坡地保育利用
    條例案件現場會勘紀錄及現場會勘照片、臺北縣農業局99年
    3 月10日北農山字第09 90202022 號函、99年3 月18日臺北
    縣違規使用山坡地涉及違反水土保持法、山坡地保育利用條
    例案件現場會勘紀錄及現場會勘照片、現場會勘照片、被告
    訴願答辯書、臺北縣農業局99年6 月3 日北農山字第099046
    2749號函、99年6 月17日臺北縣違規使用山坡地涉及違反水
    土保持法、山坡地保育利用條例案件現場會勘紀錄及現場會
    勘照片、被告99年11月11日北府農山字第0991077733號函、
    被告農業局99年11月2 日公務電話紀錄、被告警察局淡水分
    局99年11月22日北縣淡警行字第0990037042號函、被告警察
    局淡水分局三芝分駐派出所查訪表、系爭土地違反水土保持
    法案照片、系爭土地空照地形圖、系爭土地地籍圖、被告99
    年12月14日北府農山字第0991142736號函、被告水利局水利
    行政科99年9 月15日便簽、被告100 年5 月26日北府農山字
    第1000530698 號 函及系爭土地違規範圍圖（均為影本）附
    本院卷可查，自足認為真實。
（一）原告所有系爭土地為水土保持法之山坡地，業據前台灣省
      政府於85年3 月6 日公告，有被告提出附卷之公告附本院
      卷第252頁以下可查。
（二）原告於98年10月30日填具不辦理驗證農業用地機械除草申
      請書向被告所屬農業局申請以挖土機施作除草，經被告所
      屬農業局以98年11月26日北農牧字第0980937943號函復略
      以：「除草為合理農地耕作程序之一，依現行相關法規尚
      無規定需向本局提出申請，惟不得以此為由擅自開挖整地
      、破壞地形、進出土石、違法濫墾等。」（本院卷第19頁
      ）
（三）改制前臺北縣三芝鄉公所99年1 月18日北縣芝農字第0990
      000806號函被告農業局，檢附系爭土地違規使用山坡地查
      報表及現場照片（本院卷第105 至109 頁）。被告所屬農
      業局遂以99年2 月11日北農山字第0990069883號函原告，
      請原告立即停止一切非法開發、使用行為，並訂於同年3
      月2 日會同原告、三芝鄉公所、淡水地政事務所進行現場
      勘查（詳本院卷第108 頁）。99年3 月2 日被告所屬農業
      局人員邱郁仁，會同三芝鄉公所邱筱霞、淡水地政事務所
      陳篡堂與原告進行現場會勘，會勘紀錄為「現場為除草行
      為，但有填土（面積約100 平方公尺）」，原告於該日會
      勘紀錄陳述意見為「填土非本人所為」並簽名，並有當日
      現場會勘照片附卷可稽（詳本院卷第109 至115 頁）。
（四）被告所屬農業局於99年3 月10日以北農山字第0990202022
      號函原告，略以原告涉嫌未經許可擅自使用山坡地已違反
      水土保持法等相關規定，再訂於99年3 月18日下午1 時會
      同原告進行現場會勘（詳本院卷第116 頁）。99年3 月18
      日被告農業局人員邱郁仁，會同三芝鄉公所陳耀福、淡水
      地政事務所陳篡堂與原告進行現場會勘，會勘紀錄為「現
      場為整坡、填土行為，範圍為150 平方公尺（目測）」，
      原告於該日會勘紀錄陳述意見為「本人為了耕作，故有整
      坡行為」並簽名，並有當日現場會勘照片附卷可稽（詳本
      院卷第117 至120 頁）。而被告依據99年3 月18日會勘紀
      錄，以原告違反水土保持法第12條第1 項第4 款規定，乃
      依同法第23條第2 項及第33條第1 項第2 款規定為原處分
      。
（五）99年11月初，原告以電話陳情有關系爭土地98年底遭人濫
      倒廢土等事，曾與當時三芝鄉橫山村村長江憲明向警方報
      案等語，被告乃以99年11月11日北府農山字第0991077733
      函台北縣政府警察局淡水分局查明；經台北縣政府警察局
      淡水分局以99年11月22日北縣警行字第0990037042號函江
      憲明之查訪表略以：98年12月民眾康忠雄向其反映其土地
      遭傾倒廢棄物，村長江憲明經地主康忠雄同意，先行將廢
      棄物磚塊回填於北18線拓寬工程防坡護欄工程內等語（詳
      本院卷第129 頁至135 頁。嗣被告據此以99年12月14日北
      府農山字第0991142736號函覆原告略以：依淡水分局提供
      照片所顯示之地點與被認定開挖整地之地點明顯不同（本
      院卷第136 頁-142頁）。
（六）本院於100 年4 月11日請兩造並會同新北市淡水地政事務
      所、新北市警察淡水分局三芝分駐所、前橫山村村長、前
      台北縣三芝鄉公司本件查報人員等，於系爭土地現場履勘
      調查。
六、按我國行政法院對行政機關之高權行為（行政處分），應依
    職權調查事實，不受當事人主張之拘束（行政訴訟法第125
    條第1 項及第189 條第1 項規定參照，即法院就一切可能之
    觀點進行審查），行政機關於原處分作成後，於行政訴訟中
    之追補理由，既有助於法院客觀事實與法律之發現，則行政
    機關作成處分時所持之理由雖不可採，但依其他理由認為合
    法時，行政法院亦應駁回原告之訴訟（訴願法第79條第2 項
    ：「原行政處分所憑理由雖屬不當，但依其他理由認為正當
    者，應以訴願為無理由。」之規定即顯示相同之法理）；此
    外，如不許可行攻機關追補理由而撤銷原處分，行政機關仍
    得依未經法院斟酌之正當理由，作成合法之新決定，當事人
    對之又將不服興訟，並不符合訴訟經濟，因此許可行政機關
    追補理由，亦符合經濟之要求。惟行政機關所追補之理由，
    應注意訴訟標的之維持，不得改變行政處分的性質及同一性
    ；且對當事人權益諸如法律聽審要求，應予維護（參照陳敏
    「行政法總論」96年版第1509頁以下亦採相同見解）。此外
    我國行政法學上，有關行政處分理由追補之容許性，學者原
    則上均肯認在訴訟中容許追補處分理由（諸如刊載於月旦法
    學教室之李建良「行政處分的理由事後補充」一文、刊載於
    中原財經法學雜誌第9 期之盛子龍「行政訴訟程序中行政處
    分理由追補之研究」）。基於上述理由，本院因認行政訴訟
    程序中，原處分機關仍得追補原處分之理由，且本院於符合
    上開訴訟標的不變，不影響處分相對人聽審等權益時，亦應
    就追補理由審認及斟酌。因此，原處分就系爭土地違規開挖
    整地之確切地點等雖無法由原處分中確定，但經由本院依職
    權調查及被告嗣後追補理由後確定如簡圖（本院卷第216 頁
    及本院卷第233 頁），參照上開說明，本件原告於原處分時
    ，已載明原告違規行為之座標，本難認原告違規地點變動不
    一，且縱認上開違規地點無法確定，然經本院會同兩造及相
    關人員現場履勘後，兩造當庭繪制簡圖附卷後（詳本院卷第
    233 頁），至少亦可視為被告追補理由以確定原告違規確切
    地點（及違規面積約150 平方公尺），參照上開說明核並未
    違法，應先敘明。因此原告於本院訴訟時，一再主張被告（
    承辦人員）無法確實指出違規地點云云，即有誤會。
七、經查系爭土地為水土保持法上經公告之山坡地，原告為系爭
    土地所有人，為水土保持法第4 條所稱之水土保持義務人，
    但原告並未未先擬具水土保持計畫送請主管機關即被告核定
    ，擅自於系爭土地上開挖整地，此有原告簽名確認之99 年3
    月18日現場會勘紀錄及照片附卷可查，且核與原告於本院準
    備程序時陳稱「……無法以人力除草，原告使用怪手除草，
    大約除草兩日」、於本院履勘時提示三芝鄉公所檢舉函所附
    照片時陳稱：「本院卷第140 頁照片上之挖土機，是原告叫
    來除草，施作二日」等語，即確須使用挖土機等重機械始能
    完成整地開挖之行為相符，是自足認為真實。
（一）原告雖辯稱被告99年3 月18日會勘紀錄內容，為被告承辦
      人自填，被告並未告知紀錄內容，且原告因識字不多，不
      懂紀錄內容有詐始於簽名。然查：前開會勘當時，除被告
　　  所屬農業局本件承辦人員邱郁仁外，尚有當時臺北縣三芝
      鄉公所人員邱筱霞、淡水地政事務所人員等在場，且經由
      地政事務所人員以衛星定位系爭土地違規之座標（核與原
      告不否認之99年3 月18日衛星定位座標相同），並載明於
      會勘紀錄，因此被告主張承辦人員邱郁仁在相關人員會同
      下，告知原告違規事項並向其朗讀會勘紀錄內容及詢問有
      無意見陳述後，始請其簽名等語，自符合常理。同理原告
      於會勘記錄上簽名，未提出積極證據，主張其因受詐騙而
      簽名云云，自無法採據。
（二）次查原告主張僅在系爭土地上僅有機械除草，並未開挖整
      地之違規行為云云。然查，系爭土地違章開挖整地之地點
      ，經比對被告履勘當日及三芝鄉公所檢舉時所附照片（本
      院卷第140 頁，與原告所提出「除草施工前」所拍攝之照
      片（對比部分詳訴願卷第22頁），可以清楚顯示系爭土地
      違章開挖部分，確有將原有高低落差之地形整地為一平台
      ，同時道路下方邊坡亦見有以機具刨挖整坡之痕跡，違章
      地點仍呈現大片土石裸露之情形，原地形地貌明顯改變（
      按依當時情形，遇大雨恐有沖蝕之虞，難以發揮水源涵養
      功能，影響該地之水土保持），故原告主張僅除草並無開
      挖整地云云，並不足採。
（三）原告再主張系爭土地辦理機械除草經過原告核准，本件並
      非開挖整地云云，然查被告所屬農業局以98年11月26日北
      農牧字第0980937943號函原告，本即明確載明：除草為合
      理農地耕作程序之一，依現行相關法規尚無規定需向被告
      所屬農業局提出申請外，並再次提醒原告，不得藉機械除
      草之名，擅自開挖整地、破壞地形、進出土石、違法濫墾
      等。乃原告不顧被告教示，仍於系爭土地上為開挖整地（
      如本院卷第233 頁圖藍色筆標示之草圖），除原告有違章
      行為自足確認外，原告上開主張核亦屬遁詞顯不足採。
（四）原告又主張系爭違章地點乃第三人傾倒廢土云云，然查：
  １、如前述本院認定事實【理由五（五）所示】，即北府農山
      字第0991142736號函所示，本件原告所指系爭土地遭第三
      人違規傾倒之地點，即依淡水分局提供照片所顯示之地點
      ，核與本件被告認定原告違規開挖整地之地點明顯不同。
  ２、次查本院於現場履勘時，前橫山村長江憲明則明確陳稱：
      保甲路角落（詳本院卷第152 頁附圖）有廢棄磚，我請工
      人回填護欄下方（本院卷第152 頁附圖顯示），至於榕樹
      頭這邊有否遭傾倒廢土，我不清楚等語。是江憲明明確陳
      稱遭第三人傾倒廢土之地點乃近保甲路之一角（參本院卷
      第233 頁紅色筆標示部分）而已，與被告前開函文相符。
　３、是綜上可知，本件原處分認定系爭土地違規地點，與系爭
　　　土地遭人傾倒廢磚土地點並不相同，原告以本件原處分違
　　　規地點因遭人倒廢土，伊無奈僅是整平並未違法開挖云云
　　　，並不足採。
　４、末查有關遭違規倒廢土（98年11月間）與本件原告遭檢舉
　　　開挖被查獲時間（99年1 月18日），仍有二個月以上之時
      間差，因此原告此部分主張不能採信。
（五）原告主張本件遭人檢舉，乃因檢舉人施作道路經由原告系
      爭土地，但原告拒絕簽署道路捐獻無償使用同意書，乃遭
      檢舉人及被告查報，且檢舉人自身亦違反水土保持云云，
      然原告上開主張姑不論是否屬實，均與本件原告是否違規
      ，原處分是否違法之判斷無涉，本院乃不續予論述。
八、綜上並參照本院法律見解，本件原告是系爭土地水土保持義
    務人，而於系爭公告列管之系爭土地上，未先擬具水土保持
    計畫送請主管機關核定，即擅自於系爭土地上開挖整地，因
    此原處分裁罰原告法定最低6 萬元罰鍰，並自文到之日起2
    年內，暫停系爭土地之開發申請，且命原告立即停止一切非
    法開發、使用行為等，並無違法，訴願決定予以維持，核無
    不合。原告持前開理由訴請撤銷，為無理由，應予駁回。又
    本件事證已臻明確，兩造其餘攻擊防禦方法，提出未經斟酌
    證據，核與判斷結果無涉，爰不一一論述。
據上論結，本件原告之訴為無理由，依行政訴訟法第98條第1 項
前段，判決如主文。
中　　華　　民　　國　　100 　年　　10　　月　13    　日
                  臺北高等行政法院第三庭
                         審 判 長 法  官　 黃清光
                           　     法  官　 程怡怡
                                  法  官　 洪遠亮
上為正本係照原本作成。
如不服本判決，應於送達後20日內，向本院提出上訴狀並表明上
訴理由，如於本判決宣示後送達前提起上訴者，應於判決送達後
20日內補提上訴理由書（須按他造人數附繕本）。
中　　華　　民　　國　　100　 年　　10　　月　　13　　日
                                  書記官   陳德銘